【裁判字號】    90,易,1769
【裁判日期】    900725
【裁判案由】    電子遊戲場業管理條例等
【裁判全文】
臺灣板橋地方法院刑事判決                          九十年度易字第一七六九號
    公  訴  人  臺灣板橋地方法院檢察署檢察官
    被      告  丁○○
右列被告因違反電子遊戲場業管理條例等案件，經檢察官聲請簡易判決處刑（八十九
年度偵字第一九一二六號），本院三重簡易庭認為不宜以簡易判決處刑，移送本院普
通庭判決如左：
    主  文
丁○○違反未依規定辦理營利事業登記不得經營電子遊戲場業之規定，處拘役拾日
，如易科罰金，以佰元折算壹日。扣案之電動賭博機具「動物奇觀」台、「王牌
對決」貳台、「滿貫大亨」參台、「小瑪琍變易體」壹台（含ＩＣ板玖塊）、賭資新
臺幣壹仟貳佰元均沒收。
    事  實
一、丁○○明知未依電子遊戲場業管理條例規定辦理營利事業登記者，不得經營電子
    遊戲場業，竟基於經營電子遊戲場及賭博之犯意，自民國八十九年十月五日起，
    在臺北縣新莊市○○街三號其所經營「永吉超市」之公眾得出入場所，設置電子
    遊戲賭博機具「動物奇觀」三台、「王牌對決」二台、「滿冠大亨」三台、「小
    瑪莉變易體」一台等九台（含ＩＣ板九塊），並僱用與其有共同犯意聯絡之丙○○（犯賭博罪業經本院判決在案）擔任店員，負責開分、洗分之工作。丁○○藉
    此連續與不特定人賭博財物，其賭博方式為賭客以一比一（小瑪琍變易體）、十
    比一（動物奇觀、王牌對決）、一比十（滿貫大亨）之比例，以現金向丁○○或
    丙○○開分換得賭具內之分數，選牌押注，如押中則贏得其所押注分數倍數不等
    之分數，如賭客未押中，則押注分數自動由螢光幕扣除，其賭資悉歸丁○○所有
    ，賭客不玩時所餘之分數可向丁○○、丙○○等人以同一比例洗分換取現金，丁○○並藉以經營電子遊戲場業務。嗣於同年十月八日零時四十五分許，適有甲○○、乙○○（犯賭博罪亦經本院判決在案），分別在該處把玩電動賭博機具「動
    物奇觀」、「滿貫大亨」時，為警當場查獲，並扣得上開電動賭博機具九台（含
    ＩＣ板九塊）及機具內之賭資新臺幣一千二百元。
二、案經臺北縣警察局新莊分局報請臺灣板橋地方法院檢察署檢察官偵查起訴。
    理  由
一、右揭犯罪事實，業據被告丁○○於警偵訊及本院審理中坦承不諱，核與同案被告
    丙○○、甲○○、乙○○到庭供述之情節相符，並有臺北縣警察局新莊分局光華
    派出所臨檢記錄表一紙附卷及扣案之上開電子遊戲賭博機具九台（含ＩＣ板九塊
    ）及賭資一千二百元扣案可資佐證。本件事證己臻明確，被告犯行，均堪認定，
    應依法論科。
二、按未依電子遊戲場業管理條例規定辦理營利事業登記者，不得經營電子遊戲場業
    ，違反者應予處罰，電子遊戲場業管理條例第十五條、第二十二條分別定有明文
    ，而依同條例第四條第一項規定：本條例所稱電子遊戲機，指利用電、電子、電
    腦、機械或其他類似方式操縱，以產生或顯示聲光影像、圖案、動作之遊樂機具
    ，或利用上述方式操縱鋼珠或鋼片發射之遊樂機，但未具影像、圖案，僅供兒童
    騎乘者，不包括在內，雖同條例第四條第二項規定電子遊戲機不得有賭博或妨害
    風化之設計或裝置，並分類為益智類、鋼珠類及娛樂類，然此僅係規定電子遊戲
    機不得有賭博或妨害風化之設計及裝置，並非意謂有賭博之設計及裝置即非屬電
    子遊戲機；再中央主管機關經濟部依電子遊戲場業管理條例第四條第三項規定訂
    定之電子遊戲機分類標準第二條第三款第三目所定之娛樂類電子遊戲機係「其操
    作結果具射倖性，且所得之分數得作為兌換獎品之憑證或作為轉押注使用者屬之
    」，此即與一般所謂「電動賭博機具」特徵相符，足見電子遊戲場業管理條例第
    四條並未認有賭博之設計及裝置之電子遊戲機，非屬電子遊戲機；再如認賭博性
    電子遊戲機非屬電子遊戲場業管理條例所稱之電子遊戲機，則必產生未依電子遊
    戲場業管理條例規定辦理營利事業登記之業者，設置經中央主管機關評鑑分類及
    公告之電子遊戲機時，應依電子遊戲場業管理條例第二十二條論罪科刑，而設置
    賭博性電子遊戲機供人賭博時，卻不得依電子遊戲場業管理條例論罪科刑之不公
    平現象，當非電子遊戲場業管理條例係以維護社會安寧、善良風俗、公共安全及
    國民身心健康之立法本旨。查本件被告丁○○未依電子遊戲場業管理條例辦理營
    利事業登記，即違反電子遊戲場業管理條例第十五條規定，在上址非法經營電子
    遊戲場業，擺設電子遊戲賭博機具，並以其所擺設電子遊戲機具為賭具，與甲○○、乙○○等賭客賭博財物，核被告丁○○所為，係犯電子遊戲場業管理條例第
    二十二條之罪及刑法第二百六十六條第一項之在公眾得出入之場所賭博財物罪。
    被告丁○○先後多次在公眾得出入之場所賭博財物犯行，時間緊接，犯罪構成要
    件相同，所犯罪名又屬同一，顯係基於概括犯意反覆而為，為連續犯，應依刑法
    第五十六條規定論以一罪並加重其刑，又其所犯上開電子遊戲場業管理條例第二
    十二條之罪及在公眾得出入之場所賭博財物罪間，有方法、結果之牽連關係，應
    依刑法第五十五條後段規定從一重之電子遊戲場業管理條例第二十二條之罪處斷
    。被告丁○○與同案被告丙○○就所犯上開賭博罪間，有犯意聯絡及行為分擔，
    皆為共同正犯（所犯電子遊戲場業管理條例部分未成立共同正犯）。爰審酌被告
    丁○○經營超商不思賺取正當收入，竟擺放電子遊戲賭博機具，與他人賭博財物
    ，藉以從中獲取不法利益，非但助長社會僥倖心理，亦影響社會正常經濟活動，
    惟僅經營數日，所得利益及所生危害尚微，同時並參酌被告丁○○之素行狀況（
    並無前科，有臺灣高等法院檢察署刑案紀錄簡覆表一份附卷足參）、犯罪手段、
    所生危害、犯罪後均坦承犯行態度良好等一切情狀，量處如主文所示之刑。又被
    告行為後，刑法第四十一條業於九十年一月四日修正為「犯最重本刑為五年以下
    有期徒刑以下之刑之罪，而受六月以下有期徒刑或拘役之宣告，因身體、教育、
    職業、家庭之關係或其他正當事由，執行顯有困難者，得以一元以上三元以下折
    算一日，易科罰金。但確因不執行所宣告之刑，難收矯正之效，或難以維持法秩
    序者，不在此限。」、「併合處罰之數罪，均有前項情形，其應執行之刑逾六月
    者，亦同。」並於同年月十日公布施行，於同年月十二日生效，比較新舊法之規
    定，變更後之新法對被告並無不利，依刑法第二條第一項前段之規定，自應適用
    裁判時之新法，諭知易科罰金之折算標準，以資懲儆。
三、扣案之電子遊戲賭博機具「動物奇觀」三台、「王牌對決」二台、「滿貫大亨」
    三台、「小瑪琍變易體」一台（含ＩＣ板九塊）係當場賭博之器具，又扣案之賭
    資一千二百元係賭檯上之財物，已如上述，不問屬何人所有，均應依刑法第二百
    六十六條第二項規定宣告沒收。
據上論斷，應依刑事訴訟法第二百九十九條第一項前段，電子遊戲場業管理條例第二
十二條，刑法第十一條前段、第二十八條、第五十六條、第二百六十六條第一項、第
二項、第五十五條、第二條第一項前段、第四十一條第一項前段，罰金罰鍰提高標準
條例第一條前段、第二條，判決如主文。
本案經檢察官伍逸康到庭執行職務
中      華      民      國      九十        年    七      月    二十五  日
                                      臺灣板橋地方法院刑事第六庭
                                          法  官  侯  志  融
右正本證明與原本無異。
如不服本判決，應於判決送達後十日內，向本院提出上訴狀。
                  書記官  陳  淑  芳
中      華      民      國      九十        年    七      月    三十一  日
【附錄本案論罪科刑法條全文】
刑法第二百六十六條：
在公共場所或公眾得出入之場所賭博財物者，處一千元以下罰金，但以供人暫時娛樂
之物為賭博者，不在此限。（罰金數額已依罰金罰鍰提高標準條例提高為十倍）
當場賭博之器具與在賭檯或兌換籌碼處之財物，不問屬於犯人與否，沒收之。
電子遊戲場業管理條例第二十二條：
違反第十五條規定者，處行為人一年以下有期徒刑、拘役或科或併科新臺幣五十萬元
以上二百五十萬元以下罰金。


司法院資訊處製作；財團法人民間司法改革基金會備份。
